臺灣花蓮地方法院刑事判決　　　　　　　 96年度訴字第367號
公　訴　人　臺灣花蓮地方法院檢察署檢察官
被　　　告　乙○○
上列被告因違反毒品危害防制條例案件，經檢察官提起公訴（96
年度毒偵字第445 號），經訊問被告後，被告於準備程序進行中
為有罪之陳述，經本院合議庭裁定由受命法官獨任進行簡式審判
程序，並判決如下：
    主  文
乙○○施用第一級毒品，處有期徒刑捌月。
    事  實
一、乙○○前於民國88年間因施用毒品案件，經本院裁定送勒戒
    處所施以觀察、勒戒後，認無繼續施用毒品之傾向，經臺灣
    花蓮地方法院檢察署檢察官以88年度毒偵字第350 號案件不
    起訴處分，於89年間再因施用毒品案件，經本院裁定送勒戒
    處所施以觀察、勒戒後，認有繼續施用毒品之傾向，經本院
    裁定送戒治處所施以強制戒治，並由臺灣花蓮地方法院檢察
    署檢察官以89年度毒偵字第465 號案件提起公訴，嗣經本院
    以89年度訴字第141 號判決分別判處其有期徒刑7月、5月，
    應執行有期徒刑10月確定；又於90年間因連續施用第一、二
    級毒品罪，經本院以90年度訴字第116 號判決分別判處有期
    徒刑10月、6月，應執行有期徒刑1年2月確定，又於89 年間
    因偽造文書、違反槍砲彈藥刀械管制條例及偽造貨幣等案件
    ，經本院以89年度訴字第249號判決分別判處有期徒刑8月、
    10月、1年10月，應執行有期徒刑3年2月確定；又因於92 年
    間因施用第一級毒品罪，經本院裁定令入戒治處所施以強制
    戒治，而於93年1月9日停止戒治，經本院以92年度訴字第19
    0號判決判處有期徒刑10月確定，以上4個罪刑合併執行，指
    揮書執畢日期為97年9月9日，嗣於95年8月9日因縮短刑期假
    釋出監，現仍在假釋期間（未構成累犯），詎其仍未戒除毒
    癮，明知海洛因、安非他命分別係毒品危害防制條例所稱之
    第一、二級毒品，不得非法持有及施用，竟基於施用第一級
    毒品海洛因、第二級毒品安非他命之犯意，於96年6月5日上
    午8時許，在花蓮縣瑞穗鄉○○○路69 號住處對面停放之自
    小客車內，將第一級毒品海洛因、第二級毒品安非他命放進
    吸食器，以火燒烤吸食其煙霧之方式，同時非法施用海洛因
    、安非他命1次，嗣於同年月7日16時許，為警持本院核發之
    搜索票至上開處所搜索，並採集其尿液送驗結果，呈安非他
    命類及鴉片類陽性反應，而查悉上情。
二、案經花蓮縣警察局玉里分局報告臺灣花蓮地方法院檢察署檢
    察官偵查起訴。
    理  由
一、按刑事訴訟法第273條之1第1 項規定除被告所犯為死刑、無
    期徒刑、最輕本刑為3 年以上有期徒刑之罪、或高等法院管
    轄第一審案件者外，於審判期日前之程序進行中，被告先就
    被訴事實為有罪之陳述時，審判長得告知被告簡式審判程序
    之旨，並聽取當事人、代理人、辯護人及輔佐人之意見後，
    裁定進行簡式審判程序。經查，本件被告乙○○被訴違反毒
    品危害防制條例一案，為前開不得進行簡式審判程序以外之
    案件，且被告於本院行準備程序時就被訴事實為有罪之陳述
    ，本院告知被告簡式審判程序之旨，並聽取被告之意見後，
    爰依前開規定，裁定改依簡式審判程序並由受命法官獨任進
    行審判程序審判之，合先敘明。
二、上揭事實，業據被告於本院調查、審理時坦承不諱，且被告
    於上開時、地為警查獲所採尿液送請慈濟大學檢驗結果，分
    別呈甲基安非他命、安非他命及嗎啡（海洛因屬嗎啡類毒品
    ）、可待因陽性反應，此有慈濟大學濫用藥物檢驗中心檢驗
    總表、花蓮縣警察局玉里分局96年6 月偵辦毒品案件尿液檢
    體送驗代號與真實姓名對照表等在卷可證，是被告前開施用
    第一級毒品海洛因、施用第二級毒品安非他命之犯行，事證
    明確，堪以認定。又被告於88年間因施用毒品案件，經本院
    裁定送勒戒處所施以觀察、勒戒後，認無繼續施用毒品之傾
    向，經檢察官不起訴處分後，於89年間再因施用毒品案件，
    經本院裁定送勒戒處所施以觀察、勒戒後，認有繼續施用毒
    品之傾向，而經本院裁定送戒治處所施以強制戒治，於92年
    間又因施用毒品案件，經裁定令入戒治處所施以強制戒治，
    而於93年1月9日停止戒治等情，有卷附臺灣高等法院被告前
    案紀錄表可按，堪認本件被告係於前開強制戒治執行完畢釋
    放後5 年內再犯施用第一級毒品及第二級毒品之犯行，已甚
    明確，犯行足堪認定，應依法論科。
三、按海洛因、安非他命分別係毒品危害防制條例第2條第2項第
    1款、第2款所稱之第一級、第二級毒品。核被告所為，係犯
    毒品危害防制條例第10條第1 項之施用第一級毒品罪及同條
    例第10條第2 項之施用第二級毒品罪。被告持有第一級毒品
    海洛因、第二級毒品安非他命之低度行為，為施用第一、二
    級毒品之高度行為所吸收，均不另論處。又被告將海洛因、
    安非他命摻合後同時施用，係一行為觸犯上開2 罪名，為想
    像競合犯，應依刑法第55條之規定，從較重之施用第一級毒
    品罪處斷。爰審酌被告前經觀察、勒戒及強制戒治處分，猶
    未能戒斷毒癮，仍繼續施用第一級毒品海洛因及第二級毒品
    安非他命，戕害自身健康，漠視法令禁制，併其犯後坦承犯
    行，態度尚佳，及其犯罪動機、手段等一切情狀，量處如主
    文所示之刑。
據上論斷，應依刑事訴訟法第273條之1第1項、第299第1 項前段
，毒品危害防制條例第10條第1項、第2項，刑法第11條前段、第
55條，判決如主文。
本案經檢察官甲○○到庭執行職務。
中　　華　　民　　國　　96　　年　　10 　　月　　5　　日
                  刑事第三庭    法  官   許乃文
上列正本證明與原本無異。
如對本判決不服，應於送達後10日內，向本院提出上訴狀。
（上訴狀應記載具體上訴理由並應抄附繕本）
中　　華　　民　　國　　96　　年　　10　　月　　5 　　日
                                書記官
附錄本判決論罪之法律條文：
毒品危害防制條例第10條：
施用第一級毒品者，處 6 月以上 5 年以下有期徒刑。
施用第二級毒品者，處 3 年以下有期徒刑。
